【裁判字號】    88,交聲,551
【裁判日期】    890310
【裁判案由】    違反道路交通管理處罰條例聲明異議
【裁判全文】
臺灣臺北地方法院交通事件裁定                    八十八年度交聲字第五五一號
    異議人即
    受處分人  甲○○
右列受處分人因違反道路交通管理處罰條例案件，對於台北市交通事件裁決所中華民
國八十八年九月二十九日所為之處分 (原處分案號：北市交裁車字第二二－九六五五
四七號），聲明異議，本院裁定如左：
    主      文
異議駁回。
    理      由
一、按道路交通管理處罰條例所稱之汽車，依該條例第三條第八款規定包括機器腳踏
    車，再汽車駕駛人在設有禁止停車標誌、標線之處所停車者，處新台幣（以下同
    ）六百元以上一千二百元以下罰鍰，道路交通管理處罰條例第五十六條第一項第
    四款定有明文。
二、本件受處分人即異議人甲○○於民國八十八年七月二十三日下午二時四十分許，
    將其所騎乘車號ＡＶＩ－四一七號重型機車，在設有「騎樓人行道禁停機車」標
    誌之台北市中山區○○○路○段一六二號前之騎樓人行道處，停放上開機車，而
    為台北市政府警察局交通警察大隊（以下稱台北市交大）直屬第二分隊員警乙○
    ○當場以拍照之方式採證，並以受處分人有違反前揭道路交通管理處罰條例第五
    十六條第一項第四款規定之行為掣單舉發，嗣將舉發通知單送達於受處分人後，
    受處分人於應到案日期前向原處分機關為申訴，經原處分機關請舉發單位即台北
    市交大調查結果，仍認受處分人有前開違規行為，原處分機關乃依前揭道路交通
    管理處罰條例第五十六條第一項第四款規定於八十八年九月二十九日從輕裁處異
    議人罰鍰六百元。
三、受處分人聲明異議意旨對於其有於前述時間將前揭車號機車停放於前述地點之事
    實並未否認，核與舉發員警乙○○於本院八十八年二十月二十九日調查時所供述
    舉發之情節相符（當日訊問筆錄參照），惟否認有任何違反前揭道路交通管理處
    罰條例第五十六條第一項第四款規定之行為，辯稱：那個地方所設立之「騎樓人
    行道禁停機車」標誌是我在七月二十三日被舉發以後才設的云云，惟查：
    台北市○○○路介於民族東路至民生東路間之路段為台北市政府交通局所公告之
    造街計劃範圍，禁止機車停放於人行騎樓之行人徒步區○○○○路段之「騎樓人
    行道禁停機車」標誌，亦早於八十八年六月三十日於明顯之處設置，此有台北市
    交大八十八年九月六日北市警交大三字第八八六四一二三一００號函及該處路段
    於八十八年六月三十日即在明顯之處設有「騎樓人行道禁停機車」標誌之相片四
    幀附本院卷可稽，受處分人辯稱該處路段之「騎樓人行道禁停機車」標誌為其被
    警舉發後才設置，尚難認與事實相符，受處分人雖以前揭情詞置辯，尚難認其辯
    解為可採，本件事證明確，受處分人之違規行為堪以認定。
四、綜上所述，受處分人確有在前揭時間將其所騎乘機車停放在前述設立有「騎樓人
    行道禁停機車」標誌之騎樓人行道處之違規行為，從而原處分機關依前揭道路交
    通管理處罰條例第五十六條第一項第四款規定逕行裁處受處分人罰鍰六百元，核
    無違誤，本件受處分人之異議為無理由，自應將其異議駁回。
據上論斷，應依道路交通案件處理辦法第十九條，裁定如主文。
中      華      民      國    八十九    年      三      月      十      日
                                      臺灣臺北地方法院交通法庭
                                          法  官  葉建廷
右正本證明與原本無異。
如不服本裁定應於送達後五日內向本院提出抗告狀
                                          書記官  江虹儀
中      華      民      國    八十九    年      三      月      十三    日


司法院資訊處製作；財團法人民間司法改革基金會備份。
